Inventaris van de vreemdelingendossiers (jaarblok 2004) van de Immigratie- en Naturalisatiedienst (IND)
Nationaal Archief, Den Haag
- B-dossiers
  - 0403040123, 2004; 911899; omslag
  - 0403040215, 2004; 911900; omslag
  - 0403040217, 2004; 911901; pak
  - 0403040256, 2004; 911902; omslag
  - 0403040260, 2004; 911903; omslag
  - 0403040265, 2004; 911904; pak
  - 0403040266, 2004; 911905; omslag
  - 0403040299, 2004; 911906; omslag
  - 0403040301, 2004; 911907; omslag
  - 0403040306, 2004; 911908; omslag
  - 0403040312, 2004; 911909; omslag
  - 0403040327, 2004; 911910; omslag
  - 0403040333, 2004; 911911; omslag
  - 0403040340, 2004; 911912; pak
  - 0403040348, 2004; 911913; omslag
  - 0403040350, 2004; 911914; omslag
  - 0403040352, 2004; 911915; omslag
  - 0403040360, 2004; 911916; omslag
  - 0403040363, 2004; 911917; omslag
  - 0403040365, 2004; 911918; omslag
  - 0403040370, 2004; 911919; omslag
  - 0403040373, 2004; 911920; omslag
  - 0403040381, 2004; 911921; omslag
  - 0403040386, 2004; 911922; omslag
  - 0403050006, 2004; 911923; pak
  - 0403050023, 2004; 911924; pak
  - 0403050032, 2004; 911925; omslag
  - 0403050044, 2004; 911926; omslag
  - 0403050065, 2004; 911927; omslag
  - 0403050077, 2004; 911928; omslag
  - 0403050088, 2004; 911929; omslag
  - 0403050106, 2004; 911930; omslag
  - 0403050118, 2004; 911931; omslag
  - 0403050125, 2004; 911932; omslag
  - 0403050142, 2004; 911933; omslag
  - 0403050152, 2004; 911934; omslag
  - 0403050158, 2004; 911935; omslag
  - 0403050161, 2004; 911936; omslag
  - 0403050162, 2004; 911937; omslag
  - 0403050177, 2004; 911938; omslag
  - 0403050208, 2004; 911939; omslag
  - 0403050211, 2004; 911940; pak
  - 0403050224, 2004; 911941; omslag
  - 0403080008, 2004; 911942; omslag
  - 0403080010, 2004; 911943; omslag
  - 0403080017, 2004; 911944; omslag
  - 0403080024, 2004; 911945; omslag
  - 0403080026, 2004; 911946; omslag
  - 0403080047, 2004; 911947; omslag
  - 0403080050, 2004; 911948; omslag
  - 0403080053, 2004; 911949; pak
  - 0403080075, 2004; 911950; omslag
  - 0403080081, 2004; 911951; omslag
  - 0403080142, 2004; 911952; omslag
  - 0403080152, 2004; 911953; omslag
  - 0403080160, 2004; 911954; omslag
  - 0403080196, 2004; 911955; omslag
  - 0403080200, 2004; 911956; omslag
  - 0403080211, 2004; 911957; omslag
  - 0403080212, 2004; 911958; omslag
  - 0403080215, 2004; 911959; omslag
  - 0403080225, 2004; 911960; omslag
  - 0403080236, 2004; 911961; omslag
  - 0403080258, 2004; 911962; pak
  - 0403080264, 2004; 911963; omslag
  - 0403080270, 2004; 911964; omslag
  - 0403080273, 2004; 911965; omslag
  - 0403080318, 2004; 911966; omslag
  - 0403080320, 2004; 911967; omslag
  - 0403080360, 2004; 911968; omslag
  - 0403080452, 2004; 911969; omslag
  - 0403090035, 2004; 911970; omslag
  - 0403090036, 2004; 911971; omslag
  - 0403090081, 2004; 911972; omslag
  - 0403090085, 2004; 911973; omslag
  - 0403090087, 2004; 911974; omslag
  - 0403090089, 2004; 911975; omslag
  - 0403090096, 2004; 911976; omslag
  - 0403090102, 2004; 911977; omslag
  - 0403090105, 2004; 911978; omslag
  - 0403090106, 2004; 911979; omslag
  - 0403090147, 2004; 911980; omslag
  - 0403090149, 2004; 911981; omslag
  - 0403090151, 2004; 911982; omslag
  - 0403090154, 2004; 911983; omslag
  - 0403090165, 2004; 911984; omslag
  - 0403090168, 2004; 911985; omslag
  - 0403090172, 2004; 911986; omslag
  - 0403090175, 2004; 911987; omslag
  - 0403090179, 2004; 911988; omslag
  - 0403090194, 2004; 911989; omslag
  - 0403090195, 2004; 911990; omslag
  - 0403090199, 2004; 911991; omslag
  - 0403090202, 2004; 911992; omslag
  - 0403090203, 2004; 911993; omslag
  - 0403090208, 2004; 911994; omslag
  - 0403090211, 2004; 911995; omslag
  - 0403090216, 2004; 911996; pak
  - 0403090225, 2004; 911997; omslag
  - 0403090229, 2004; 911998; omslag
  - 0403090230, 2004; 911999; omslag
  - 0403090245, 2004; 912000; omslag
  - 0403090247, 2004; 912001; omslag
  - 0403090294, 2004; 912002; omslag
  - 0403090360, 2004; 912003; omslag
  - 0403090420, 2004; 912004; omslag
  - 0403090422, 2004; 912005; omslag
  - 0403100002, 2004; 912006; omslag
  - 0403100006, 2004; 912007; omslag
  - 0403100007, 2004; 912008; omslag
  - 0403100016, 2004; 912009; omslag
  - 0403100019, 2004; 912010; omslag
  - 0403100020, 2004; 912011; omslag
  - 0403100025, 2004; 912012; omslag
  - 0403100031, 2004; 912013; omslag
  - 0403100042, 2004; 912014; omslag
  - 0403100044, 2004; 912015; omslag
  - 0403100086, 2004; 912016; omslag
  - 0403100094, 2004; 912017; omslag
  - 0403100097, 2004; 912018; omslag
  - 0403100108, 2004; 912019; omslag
  - 0403020506, 2004; 912020; omslag
  - 0403100134, 2004; 912021; omslag
  - 0403100159, 2004; 912022; omslag
  - 0403100174, 2004; 912023; omslag
  - 0403100214, 2004; 912024; omslag
  - 0403100215, 2004; 912025; omslag
  - 0403100222, 2004; 912026; omslag
  - 0403100229, 2004; 912027; omslag
  - 0403100240, 2004; 912028; omslag
  - 0403100253, 2004; 912029; omslag
  - 0403100282, 2004; 912030; omslag
  - 0403100312, 2004; 912031; pak
  - 0403100333, 2004; 912032; omslag
  - 0403100349, 2004; 912033; omslag
  - 0403100355, 2004; 912034; pak
  - 0403100404, 2004; 912035; pak
  - 0403110009, 2004; 912036; omslag
  - 0403110016, 2004; 912037; omslag
  - 0403110030, 2004; 912038; omslag
  - 0403110044, 2004; 912039; omslag
  - 0403110059, 2004; 912040; omslag
  - 0403110077, 2004; 912041; pak
  - 0403110094, 2004; 912042; omslag
  - 0403110104, 2004; 912043; omslag
  - 0403110109, 2004; 912044; omslag
  - 0403110114, 2004; 912045; omslag
  - 0403110118, 2004; 912046; omslag
  - 0403110125, 2004; 912047; omslag
  - 0403110126, 2004; 912048; omslag
  - 0403110128, 2004; 912049; omslag
  - 0403110135, 2004; 912050; omslag
  - 0403110156, 2004; 912051; omslag
  - 0403110159, 2004; 912052; omslag
  - 0403110166, 2004; 912053; omslag
  - 0403110193, 2004; 912054; omslag
  - 0403110207, 2004; 912055; omslag
  - 0403110213, 2004; 912056; omslag
  - 0403110220, 2004; 912057; omslag
  - 0403110247, 2004; 912058; omslag
  - 0403110248, 2004; 912059; omslag
  - 0403110256, 2004; 912060; omslag
  - 0403110268, 2004; 912061; omslag
  - 0403110361, 2004; 912062; omslag
  - 0403110257, 2004; 912063; omslag
  - 0403120004, 2004; 912064; pak
  - 0406070238, 2004; 912065; omslag
  - 0403120087, 2004; 912066; omslag
  - 0403120095, 2004; 912067; omslag
  - 0403120098, 2004; 912068; omslag
  - 0403120104, 2004; 912069; omslag
  - 0403120110, 2004; 912070; omslag
  - 0403120111, 2004; 912071; omslag
  - 0403120115, 2004; 912072; omslag
  - 0403120127, 2004; 912073; omslag
  - 0403120137, 2004; 912074; omslag
  - 0403120138, 2004; 912075; omslag
  - 0403120148, 2004; 912076; omslag
  - 0403120170, 2004; 912077; omslag
  - 0403120174, 2004; 912078; omslag
  - 0403120176, 2004; 912079; omslag
  - 0403120181, 2004; 912080; omslag
  - 0403120185, 2004; 912081; omslag
  - 0403120187, 2004; 912082; omslag
  - 0403120188, 2004; 912083; omslag
  - 0403120190, 2004; 912084; omslag
  - 0403120199, 2004; 912085; pak
  - 0403120212, 2004; 912086; omslag
  - 0403120221, 2004; 912087; omslag
  - 0403120227, 2004; 912088; omslag
  - 0403120232, 2004; 912089; omslag
  - 0403120247, 2004; 912090; omslag
  - 0403120253, 2004; 912091; omslag
  - 0403120256, 2004; 912092; omslag
  - 0403120262, 2004; 912093; omslag
  - 0403120264, 2004; 912094; omslag
  - 0403120276, 2004; 912095; omslag
  - 0403120279, 2004; 912096; omslag
  - 0403120282, 2004; 912097; omslag
  - 0403120285, 2004; 912098; omslag
  - 0403120291, 2004; 912099; omslag
  - 0403120292, 2004; 912100; omslag
  - 0403120302, 2004; 912101; omslag
  - 0403120312, 2004; 912102; omslag
  - 0403120319, 2004; 912103; omslag
  - 0403120322, 2004; 912104; omslag
  - 0403120327, 2004; 912105; pak
  - 0403120342, 2004; 912106; pak
  - 0403120374, 2004; 912107; omslag
  - 0403150011, 2004; 912108; omslag
  - 0403150022, 2004; 912109; omslag
  - 0403150042, 2004; 912110; omslag
  - 0403150048, 2004; 912111; omslag
  - 0403150070, 2004; 912112; omslag
  - 0403150081, 2004; 912113; omslag
  - 0403150085, 2004; 912114; omslag
  - 0403150100, 2004; 912115; omslag
  - 0403150101, 2004; 912116; omslag
  - 0403150186, 2004; 912117; omslag
  - 0403150192, 2004; 912118; omslag
  - 0403150193, 2004; 912119; omslag
  - 0403150198, 2004; 912120; omslag
  - 0403150202, 2004; 912121; omslag
  - 0403150229, 2004; 912122; omslag
  - 0403150254, 2004; 912123; omslag
  - 0403150290, 2004; 912124; omslag
  - 0403150325, 2004; 912125; omslag
  - 0403150368, 2004; 912126; omslag
  - 0403150378, 2004; 912127; omslag
  - 0403150413, 2004; 912128; omslag
  - 0403150439, 2004; 912129; omslag
  - 0403150460, 2004; 912130; omslag
  - 0403160009, 2004; 912131; pak
  - 0403160015, 2004; 912132; omslag
  - 0403160048, 2004; 912133; pak
  - 0403160077, 2004; 912134; omslag
  - 0403160093, 2004; 912135; omslag
  - 0403160095, 2004; 912136; omslag
  - 0403160281, 2004; 912137; omslag
  - 0403160288, 2004; 912138; omslag
  - 0403160291, 2004; 912139; omslag
  - 0403160300, 2004; 912140; omslag
  - 0403160308, 2004; 912141; omslag
  - 0403160311, 2004; 912142; omslag
  - 0403160325, 2004; 912143; omslag
  - 0403160327, 2004; 912144; omslag
  - 0403160376, 2004; 912145; omslag
  - 0403160387, 2004; 912146; omslag
  - 0403160409, 2004; 912147; omslag
  - 0403160411, 2004; 912148; omslag
  - 0403160463, 2004; 912149; omslag
  - 0403160469, 2004; 912150; omslag
  - 0403160474, 2004; 912151; omslag
  - 0403160485, 2004; 912152; pak
  - 0403170007, 2004; 912153; omslag
  - 0403170010, 2004; 912154; omslag
  - 0403170018, 2004; 912155; omslag
  - 0403170036, 2004; 912156; omslag
  - 0403170039, 2004; 912157; omslag
  - 0403170047, 2004; 912158; omslag
  - 0403170091, 2004; 912159; omslag
  - 0403170105, 2004; 912160; omslag
  - 0403170146, 2004; 912161; omslag
  - 0403170166, 2004; 912162; omslag
  - 0403170182, 2004; 912163; omslag
  - 0403170259, 2004; 912164; omslag
  - 0403170260, 2004; 912165; omslag
  - 0403170269, 2004; 912166; pak
  - 0403170288, 2004; 912167; omslag
  - 0403170317, 2004; 912168; pak
  - 0403170326, 2004; 912169; omslag
  - 0403170363, 2004; 912170; omslag
  - 0403170370, 2004; 912171; omslag
  - 0403170377, 2004; 912172; omslag
  - 0403170378, 2004; 912173; omslag
  - 0403170382, 2004; 912174; omslag
  - 0403170391, 2004; 912175; omslag
  - 0403170392, 2004; 912176; pak
  - 0403170394, 2004; 912177; omslag
  - 0403170411, 2004; 912178; omslag
  - 0403170415, 2004; 912179; omslag
  - 0403170543, 2004; 912180; omslag
  - 0403170547, 2004; 912181; omslag
  - 0403170556, 2004; 912182; omslag
  - 0403170584, 2004; 912183; pak
  - 0403170604, 2004; 912184; pak
  - 0403180001, 2004; 912185; omslag
  - 0403180025, 2004; 912186; omslag
  - 0403180037, 2004; 912187; omslag
  - 0403180043, 2004; 912188; pak
  - 0403180044, 2004; 912189; omslag
  - 0403180045, 2004; 912190; omslag
  - 0403180048, 2004; 912191; omslag
  - 0403180057, 2004; 912192; omslag
  - 0403180079, 2004; 912193; pak
  - 0403180088, 2004; 912194; omslag
  - 0403180118, 2004; 912195; omslag
  - 0403180126, 2004; 912196; omslag
  - 0403180139, 2004; 912197; omslag
  - 0403180144, 2004; 912198; pak
  - 0403180154, 2004; 912199; omslag
  - 0403180186, 2004; 912200; omslag
  - 0403180205, 2004; 912201; omslag
  - 0403180219, 2004; 912202; pak
  - 0403180227, 2004; 912203; omslag
  - 0403180230, 2004; 912204; omslag
  - 0403180234, 2004; 912205; omslag
  - 0403180375, 2004; 912206; omslag
  - 0403180432, 2004; 912207; omslag
  - 0403180433, 2004; 912208; omslag
  - 0403180435, 2004; 912209; omslag
  - 0403180438, 2004; 912210; omslag
  - 0403180441, 2004; 912211; omslag
  - 0403180448, 2004; 912212; omslag
  - 0403180450, 2004; 912213; pak
  - 0403180454, 2004; 912214; omslag
  - 0403180463, 2004; 912215; omslag
  - 0403180469, 2004; 912216; omslag
  - 0403180471, 2004; 912217; omslag
  - 0403180474, 2004; 912218; omslag
  - 0403180475, 2004; 912219; omslag
  - 0403190004, 2004; 912220; omslag
  - 0403190005, 2004; 912221; omslag
  - 0403190017, 2004; 912222; omslag
  - 0403190018, 2004; 912223; omslag
  - 0403190032, 2004; 912224; omslag
  - 0403190037, 2004; 912225; omslag
  - 0403190039, 2004; 912226; omslag
  - 0403190043, 2004; 912227; omslag
  - 0403190081, 2004; 912228; omslag
  - 0403190084, 2004; 912229; omslag
  - 0403190088, 2004; 912230; omslag
  - 0403190099, 2004; 912231; omslag
  - 0403190101, 2004; 912232; omslag
  - 0403190104, 2004; 912233; omslag
  - 0403190106, 2004; 912234; omslag
  - 0403190110, 2004; 912235; omslag
  - 0403190114, 2004; 912236; omslag
  - 0403190121, 2004; 912237; omslag
  - 0403190135, 2004; 912238; omslag
  - 0403190171, 2004; 912239; omslag
  - 0403190189, 2004; 912240; omslag
  - 0403190193, 2004; 912241; omslag
  - 0403190197, 2004; 912242; pak
  - 0403190200, 2004; 912243; omslag
  - 0403190218, 2004; 912244; omslag
  - 0403190221, 2004; 912245; omslag
  - 0403190228, 2004; 912246; omslag
  - 0403190295, 2004; 912247; pak
  - 0403190303, 2004; 912248; pak
  - 0403220016, 2004; 912249; omslag
  - 0403220017, 2004; 912250; omslag
  - 0403220020, 2004; 912251; pak
  - 0403220059, 2004; 912252; omslag
  - 0403220094, 2004; 912253; omslag
  - 0403220148, 2004; 912254; omslag
  - 0403220157, 2004; 912255; omslag
  - 0403220165, 2004; 912256; omslag
  - 0403220179, 2004; 912257; omslag
  - 0403220214, 2004; 912258; omslag
  - 0403220222, 2004; 912259; pak
  - 0403220433, 2004; 912260; omslag
  - 0403220439, 2004; 912261; omslag
  - 0403220446, 2004; 912262; omslag
  - 0403220467, 2004; 912263; pak
  - 0403220468, 2004; 912264; pak
  - 0403230025, 2004; 912265; omslag
  - 0403230041, 2004; 912266; pak
  - 0403230051, 2004; 912267; omslag
  - 0403230070, 2004; 912268; omslag
  - 0403230115, 2004; 912269; omslag
  - 0403230185, 2004; 912270; omslag
  - 0403230202, 2004; 912271; pak
  - 0403230204, 2004; 912272; omslag
  - 0403230279, 2004; 912273; pak
  - 0403230290, 2004; 912274; omslag
  - 0403230328, 2004; 912275; omslag
  - 0403230343, 2004; 912276; omslag
  - 0403230351, 2004; 912277; pak
  - 0403230428, 2004; 912278; omslag
  - 0403230486, 2004; 912279; omslag
  - 0403230570, 2004; 912280; omslag
  - 0403240005, 2004; 912281; omslag
  - 0403240024, 2004; 912282; omslag
  - 0403240029, 2004; 912283; omslag
  - 0403240052, 2004; 912284; omslag
  - 0403240066, 2004; 912285; omslag
  - 0403240088, 2004; 912286; omslag
  - 0403240105, 2004; 912287; omslag
  - 0403240107, 2004; 912288; omslag
  - 0403240108, 2004; 912289; omslag
  - 0403240116, 2004; 912290; omslag
  - 0403240125, 2004; 912291; omslag
  - 0403240151, 2004; 912292; omslag
  - 0403240162, 2004; 912293; omslag
  - 0403240180, 2004; 912294; omslag
  - 0403240186, 2004; 912295; omslag
  - 0403240215, 2004; 912296; omslag
  - 0403240216, 2004; 912297; omslag
  - 0403240221, 2004; 912298; omslag
  - 0403240224, 2004; 912299; omslag
  - 0403240227, 2004; 912300; omslag
  - 0403240273, 2004; 912301; omslag
  - 0403240302, 2004; 912302; omslag
  - 0403240332, 2004; 912303; omslag
  - 0403240346, 2004; 912304; pak
  - 0403240351, 2004; 912305; omslag
  - 0403240397, 2004; 912306; omslag
  - 0403240419, 2004; 912307; omslag
  - 0403240438, 2004; 912308; omslag
  - 0403240442, 2004; 912309; omslag
  - 0403240473, 2004; 912310; omslag
  - 0403250003, 2004; 912311; omslag
  - 0403250025, 2004; 912312; omslag
  - 0403250053, 2004; 912313; omslag
  - 0403250080, 2004; 912314; omslag
  - 0403250100, 2004; 912315; omslag
  - 0403250101, 2004; 912316; omslag
  - 0403250191, 2004; 912317; omslag
  - 0403250261, 2004; 912318; omslag
  - 0403250285, 2004; 912319; omslag
  - 0403250303, 2004; 912320; omslag
  - 0403250313, 2004; 912321; omslag
  - 0403250444, 2004; 912322; omslag
  - 0403250465, 2004; 912323; omslag
  - 0403250476, 2004; 912324; pak
  - 0403250478, 2004; 912325; omslag
  - 0403250509, 2004; 912326; omslag
  - 0403250511, 2004; 912327; pak
  - 0403250518, 2004; 912328; omslag
  - 0403260005, 2004; 912329; omslag
  - 0403260008, 2004; 912330; omslag
  - 0403260012, 2004; 912331; omslag
  - 0403260014, 2004; 912332; omslag
  - 0403260044, 2004; 912333; pak
  - 0403260046, 2004; 912334; omslag
  - 0403260083, 2004; 912335; omslag
  - 0403260112, 2004; 912336; omslag
  - 0403260145, 2004; 912337; omslag
  - 0403260178, 2004; 912338; omslag
  - 0403260214, 2004; 912339; pak
  - 0403260219, 2004; 912340; omslag
  - 0403260230, 2004; 912341; omslag
  - 0403260232, 2004; 912342; omslag
  - 0403260272, 2004; 912343; omslag
  - 0403260279, 2004; 912344; omslag
  - 0403260286, 2004; 912345; pak
  - 0403260288, 2004; 912346; omslag
  - 0403260296, 2004; 912347; omslag
  - 0403290027, 2004; 912348; omslag
  - 0403290032, 2004; 912349; omslag
  - 0403290040, 2004; 912350; omslag
  - 0403290062, 2004; 912351; omslag
  - 0403290075, 2004; 912352; omslag
  - 0403290081, 2004; 912353; omslag
  - 0403290121, 2004; 912354; omslag
  - 0403290155, 2004; 912355; omslag
  - 0403290197, 2004; 912356; omslag
  - 0403290211, 2004; 912357; omslag
  - 0403290213, 2004; 912358; omslag
  - 0403290243, 2004; 912359; omslag
  - 0403290264, 2004; 912360; omslag
  - 0403290299, 2004; 912361; omslag
  - 0403290343, 2004; 912362; pak
  - 0403290350, 2004; 912363; omslag
  - 0403290374, 2004; 912364; omslag
  - 0403290388, 2004; 912365; omslag
  - 0403290390, 2004; 912366; omslag
  - 0403290391, 2004; 912367; pak
  - 0403290396, 2004; 912368; omslag
  - 0403290406, 2004; 912369; omslag
  - 0403290413, 2004; 912370; omslag
  - 0403290421, 2004; 912371; omslag
  - 0403290423, 2004; 912372; omslag
  - 0403290424, 2004; 912373; omslag
  - 0403290425, 2004; 912374; omslag
  - 0403290427, 2004; 912375; omslag
  - 0403290428, 2004; 912376; omslag
  - 0403290431, 2004; 912377; omslag
  - 0403290454, 2004; 912378; omslag
  - 0403300006, 2004; 912379; pak
  - 0403300022, 2004; 912380; omslag
  - 0403300045, 2004; 912381; omslag
  - 0403300093, 2004; 912382; omslag
  - 0403300115, 2004; 912383; omslag
  - 0403300146, 2004; 912384; omslag
  - 0403300213, 2004; 912385; omslag
  - 0403300237, 2004; 912386; pak
  - 0403300243, 2004; 912387; omslag
  - 0403300294, 2004; 912388; omslag
  - 0403300304, 2004; 912389; omslag
  - 0403300362, 2004; 912390; omslag
  - 0403300405, 2004; 912391; omslag
  - 0403300414, 2004; 912392; omslag
  - 0403300450, 2004; 912393; omslag
  - 0403300474, 2004; 912394; omslag
  - 0403310031, 2004; 912395; omslag
  - 0403310038, 2004; 912396; omslag
  - 0403310051, 2004; 912397; omslag
  - 0403310086, 2004; 912398; pak
  - 0403310107, 2004; 912399; omslag
  - 0404010037, 2004; 912400; omslag
  - 0404010054, 2004; 912401; omslag
  - 0404010059, 2004; 912402; omslag
  - 0404010063, 2004; 912403; omslag
  - 0404010086, 2004; 912404; omslag
  - 0404010118, 2004; 912405; omslag
  - 0404010158, 2004; 912406; omslag
  - 0404010162, 2004; 912407; omslag
  - 0404010186, 2004; 912408; pak
  - 0404010188, 2004; 912409; omslag
  - 0404010210, 2004; 912410; omslag
  - 0404010221, 2004; 912411; omslag
  - 0404010319, 2004; 912412; omslag
  - 0404010406, 2004; 912413; omslag
  - 0404010421, 2004; 912414; omslag
  - 0404010476, 2004; 912415; omslag
  - 0404010547, 2004; 912416; omslag
  - 0404010565, 2004; 912417; pak
  - 0404020009, 2004; 912418; omslag
  - 0404020010, 2004; 912419; omslag
  - 0404020034, 2004; 912420; omslag
  - 0404020041, 912421; omslag
  - 0404020070, 2004; 912422; omslag
  - 0404020079, 2004; 912423; omslag
  - 0404020086, 2004; 912424; omslag
  - 0404020120, 2004; 912425; omslag
  - 0404020192, 2004; 912426; omslag
  - 0404020211, 2004; 912427; omslag
  - 0404020249, 2004; 912428; omslag
  - 0404020320, 2004; 912429; pak
  - 0404020330, 2004; 912430; omslag
  - 0404020338, 2004; 912431; omslag
  - 0404020387, 2004; 912432; omslag
  - 0404020415, 2004; 912433; omslag
  - 0404020430, 2004; 912434; omslag
  - 0404020441, 2004; 912435; omslag
  - 0404020444, 2004; 912436; omslag
  - 0404020482, 2004; 912437; omslag
  - 0404020486, 2004; 912438; omslag
  - 0404020512, 2004; 912439; omslag
  - 0404020529, 2004; 912440; omslag
  - 0404020533, 2004; 912441; omslag
  - 0404050029, 2004; 912442; omslag
  - 0404050096, 2004; 912443; omslag
  - 0404050105, 2004; 912444; omslag
  - 0404050107, 2004; 912445; pak
  - 0404050119, 2004; 912446; omslag
  - 0404050134, 2004; 912447; omslag
  - 0404050153, 2004; 912448; omslag
  - 0404050189, 2004; 912449; pak
  - 0404050200, 2004; 912450; pak
  - 0404050225, 2004; 912451; omslag
  - 0404050248, 2004; 912452; pak
  - 0404050256, 2004; 912453; omslag
  - 0404050261, 2004; 912454; pak
  - 0404050303, 2004; 912455; omslag
  - 0404050310, 2004; 912456; omslag
  - 0404050318, 2004; 912457; omslag
  - 0404050331, 2004; 912458; omslag
  - 0404050351, 2004; 912459; omslag
  - 0404050353, 2004; 912460; omslag
  - 0404050368, 2004; 912461; omslag
  - 0404050373, 2004; 912462; omslag
  - 0404050390, 2004; 912463; pak
  - 0404050407, 2004; 912464; omslag
  - 0404050440, 2004; 912465; omslag
  - 0404050446, 2004; 912466; omslag
  - 0404060029, 2004; 912467; omslag
  - 0404060065, 2004; 912468; omslag
  - 0404060093, 2004; 912469; omslag
  - 0404060105, 2004; 912470; omslag
  - 0404060107, 2004; 912471; omslag
  - 0404060139, 2004; 912472; omslag
  - 0404060145, 2004; 912473; omslag
  - 0404060162, 2004; 912474; omslag
  - 0404060190, 2004; 912475; pak
  - 0404060283, 2004; 912476; pak
  - 0404060299, 2004; 912477; omslag
  - 0404060315, 2004; 912478; omslag
  - 0404060327, 2004; 912479; omslag
  - 0404060338, 2004; 912480; omslag
  - 0404060402, 2004; 912481; pak
  - 0404060413, 2004; 912482; omslag
  - 0404060428, 2004; 912483; omslag
  - 0404060463, 2004; 912484; omslag
  - 0404060483, 2004; 912485; omslag
  - 0404060491, 2004; 912486; omslag
  - 0404060495, 2004; 912487; omslag
  - 0404060522, 2004; 912488; omslag
  - 0404060581, 2004; 912489; omslag
  - 0404060589, 2004; 912490; omslag
  - 0404060594, 2004; 912491; omslag
  - 0404060605, 2004; 912492; omslag
  - 0404060617, 2004; 912493; omslag
  - 0404060653, 2004; 912494; omslag
  - 0404060668, 2004; 912495; omslag
  - 0404060765, 2004; 912496; omslag
  - 0404060775, 2004; 912497; omslag
  - 0404070035, 2004; 912498; omslag
  - 0404070047, 2004; 912499; omslag
  - 0404070059, 2004; 912500; omslag
  - 0404070086, 2004; 912501; omslag
  - 0404070091, 2004; 912502; omslag
  - 0404070120, 2004; 912503; omslag
  - 0404070146, 2004; 912504; omslag
  - 0404070149, 2004; 912505; omslag
  - 0404070186, 2004; 912506; pak
  - 0404070209, 2004; 912507; omslag
  - 0404070268, 2004; 912508; omslag
  - 0404070272, 2004; 912509; omslag
  - 0404070293, 2004; 912510; pak
  - 0404070296, 2004; 912511; omslag
  - 0404070313, 2004; 912512; omslag
  - 0404070336, 2004; 912513; omslag
  - 0404070372, 2004; 912514; omslag
  - 0404070394, 2004; 912515; omslag
  - 0404070396, 2004; 912516; omslag
  - 0404070399, 2004; 912517; omslag
  - 0404070403, 2004; 912518; omslag
  - 0404070406, 2004; 912519; omslag
  - 0404080009, 2004; 912520; omslag
  - 0404080055, 2004; 912521; omslag
  - 0404080094, 2004; 912522; pak
  - 0404080112, 2004; 912523; pak
  - 0404080131, 2004; 912524; omslag
  - 0404080147, 2004; 912525; omslag
  - 0404080212, 2004; 912526; omslag
  - 0404080229, 2004; 912527; omslag
  - 0404080233, 2004; 912528; omslag
  - 0404080239, 2004; 912529; omslag
  - 0404080240, 2004; 912530; omslag
  - 0404080241, 2004; 912531; omslag
  - 0404080245, 2004; 912532; omslag
  - 0404080262, 2004; 912533; omslag
  - 0404080290, 2004; 912534; omslag
  - 0404080317, 2004; 912535; pak
  - 0404080349, 2004; 912536; omslag
  - 0404080355, 2004; 912537; omslag
  - 0404080359, 2004; 912538; omslag
  - 0404080362, 2004; 912539; omslag
  - 0404080374, 2004; 912540; omslag
  - 0404080394, 2004; 912541; omslag
  - 0404080403, 2004; 912542; omslag
  - 0404090001, 2004; 912543; omslag
  - 0404090002, 2004; 912544; omslag
  - 0404090011, 2004; 912545; omslag
  - 0404090023, 2004; 912546; omslag
  - 0404090039, 2004; 912547; omslag
  - 0404090046, 2004; 912548; omslag